# 请教陈老师会计处理问题

提问人：江江 3 石石 时间：2021-07-27 18:01:00
①公司给生产设备购买的保险是计入生产成本还是管理费用？
②公司生产过程中会产生污水，根据环保要求需要对污水进行处理才能排放。为此公司拥有自己的排污车间，那么排污车间为了处理生产产生的废水发生的成本费用（主要是排污车间的折旧），应当计入生产成本还是管理费用？
上述问题项目组也进行了同行业比较，不同公司的处理方式不太一致。按照准则更准确的核算应该计入哪里？谢谢陈老师。

回答人：chenyiwei
1 、生产设备的保险费通常应计入管理费用。但法律法规规定的强制性保险的保险费可以计入制造费用。
2 、排污与生产相关，对污水的达标处理是企业维持正常生产的必要条件，因此污水处理车间属于辅助生产部门，其生产费用最终应分摊计入受益的各产品生产成本。